【裁判字號】    99,裁,2908
【裁判日期】    991125
【裁判案由】    房屋稅
【裁判全文】
最  高  行  政  法  院  裁  定
                                      99年度裁字第2908號
聲  請  人  央田企業股份有限公司（原名良美大飯店股份有限
            公司）
代  表  人  戴菁菁
訴訟代理人  林華生  律師
上列聲請人因與相對人臺南巿稅務局間房屋稅事件，對於中華民
國99年4月22日本院99年度裁字第892號裁定，聲請再審部分，本
院裁定如下：
    主  文
再審之聲請駁回。
再審訴訟費用由聲請人負擔。
    理  由
一、按對於確定裁定聲請再審，應依行政訴訟法第283條準用第
    277條第1項第4款之規定表明再審理由，此為必須具備之程
    式。所謂表明再審理由，必須指明確定裁定有如何合於再審
    事由之具體情事，始為相當。倘僅泛言有何條款之再審事由
    ，而無具體情事者，尚難謂已合法表明再審理由。如未表明
    再審理由，法院無庸命其補正。
二、本件聲請人主張本院99年度裁字第892號裁定（下稱原確定
    裁定）有行政訴訟法第273條第1項第1款規定之再審事由，
    對之聲請再審，聲請意旨略謂：本件之民國87年度房屋稅，
    其中關於86年7月1日至同年11月24日部分之稅款為重整債權
    ，且未申報一節，為高雄高等行政法院97年度訴字第28號判
    決（下稱原審判決）所認定。惟前程序裁判忽視系爭重整債
    權係因兩造均誤認屬重整債務，誤依公司法第312條規定優
    先於重整債權為清償，並因聲請人之重整已經法院於96年3
    月30日裁定重整完成，依公司法第311條第1項第1款規定，
    已形成稅款之溢繳，惟前程序裁判復誤認僅稅捐稽徵機關核
    課處分不合法，始有稅捐稽徵法第28條之適用，而為聲請人
    敗訴之裁判。故原確定裁定有消極不適用法規，顯然影響裁
    判之適用法規顯有錯誤之再審事由云云。經核聲請人所陳再
    審理由，無非係主張原審判決有如何適用法規顯有錯誤之再
    審事由，而就原確定裁定認其對原審判決之如何違背法令並
    無具體指摘，以其上訴不合法予以駁回，究有如何合於法定
    再審事由之具體情事，則未指及，而僅泛引行政訴訟法第27
    3條第1項第1款規定，依上述規定及說明，其再審之聲請為
    不合法，應予駁回。至聲請人對原審判決本於行政訴訟法第
    273條第1項第1款事由提起再審之訴部分，本院則另為移送
    之裁定，附此敘明。
三、據上論結，本件聲請為不合法。依行政訴訟法第283條、第
    278條第1項、第104條、民事訴訟法第95條、第78條，裁定
    如主文。
中    華    民    國    99    年    11    月    25    日
                    最高行政法院第一庭
                        審判長法官  楊  惠  欽
                              法官  曹  瑞  卿
                              法官  陳  鴻  斌
                              法官  林  金  本
                              法官  胡  方  新

以  上  正  本  證  明  與  原  本  無  異
中    華    民    國    99    年    11    月    26    日
                              書記官  張  雅  琴

司法院資訊處製作；財團法人民間司法改革基金會備份。
